# 企业合并

提问人：sxzhaihui 时间：2010-08-25 14:12:55
A集团 06 年 10 月与其他投资成立B公司，A持股比例30%为最大股东，其他投资者为投资公司和自然人，因为B公司的管理层均为A任命，且使用A的生产技术与品牌生产同类产品，当年将B纳入合并报表， 07 年 12 月收购B公司其他70%股权，收购时对B公司进行了评估，按评估值收购，不支付现金，而是以A公司净资产按公允价折合相应股数对A进行了增资，相当于B公司原其他股东现在持有A公司少数股权，问题如下：1 A公司在 07 年收购其他股权时 长期股权投资成本按其增发的股份公允价值进行计量，差额计入了资本公积，这样是否不妥？ 2 收购70%的股权是否属于收购少数股东权益？

回答人：chenyiwei
回复 藤椅 sxzhaihui 的帖子 1 、是； 2 、无需比较长投成本与占子公司可辨认净资产公允比例的差异。在A的合并报表层面，应按合并对价（A新发行的股份）的公允价值与购买的少数股权所对应净资产在合并报表层面体现的价值之差调整合并报表的资本公积。

回答人：chenyiwei
回复 报纸 sxzhaihui 的帖子是的。因为在合并层面，该交易的性质是收购少数股权而不是企业合并，因此不会在交易日重新按照公允价值对这部分被收购的少数股权所对应的资产、负债进行重新计量的。

提问人：梦如人生 时间：2010-08-26 11:31:16
咨询一下，同属省国资委的 2 家国有企业，拟合并为一家集团公司，这种情况，是否需要对这 2 个公司进行清产核资专项审计。

回答人：chenyiwei
各地政策把握可能不一。请咨询该省有关主管部门确定。